【裁判字號】    95,易,1229
【裁判日期】    951229
【裁判案由】    竊盜
【裁判全文】
臺灣桃園地方法院刑事判決              95年度易字第1229號
公  訴  人  臺灣桃園地方法院檢察署檢察官
被      告  乙○○
                      27弄8.
                    （另案於臺灣桃園監獄執行中）
            甲○○
上列被告等因竊盜案件，經檢察官提起公訴（95年度偵字第1757
0 號），本院判決如下：
    主  文
乙○○共同攜帶兇器竊盜，處有期徒刑柒月；又共同攜帶兇器、
踰越牆垣竊盜，未遂，處有期徒刑肆月，扣案油壓剪壹支及未扣
案打火機壹個沒收；應執行有期徒刑拾月，扣案油壓剪壹支及未
扣案打火機壹個均沒收。
甲○○幫助攜帶兇器竊盜，累犯，處有期徒刑肆月，如易科罰金
，以新臺幣參仟元折算壹日。
    事  實
一、乙○○與戊○○（業經本院判決有罪確定）基於共同意圖為
    自己不法所有之犯意聯絡，先後於附表所示之時、地，以附
    表所示之手法，竊取如附表所示之財物，嗣分別於附表所示
    之時、地為警查獲，並扣得如附表所示之Ｔ型扳手及油壓剪
    各1 支。
二、甲○○曾因竊盜罪，經法院判處有期徒刑1 年10月確定，於
    民國93年8 月18日假釋出監，至同年9 月17日期滿，且假釋
    未經撤銷，未執行之刑期以已執行論而執行完畢。詎其仍不
    知警惕，於95年8 月22日凌晨，騎駛不詳車號之機車搭載戊○○（業經本院判決有罪確定）外出借用汽車，惟因戊○○
    無法順利借得所需車輛，甲○○雖預見戊○○隨身攜帶如附
    表編號1 所示之T 型扳手，在未能借取汽車之情況下，極有
    可能攜帶上開兇器下手行竊車輛，竟仍基於縱若戊○○攜帶
    兇器行竊亦不違反其本意之幫助犯罪犯意，於同日凌晨2 時
    許，騎駛前揭機車搭載戊○○在桃園縣桃園市○○路836 巷
    附近繞行，戊○○於發現可下手行竊之車輛後，乃命甲○○
    停車，甲○○待戊○○下車後即行離開現場。嗣戊○○果持
    上開T 型扳手竊取如附表編號1 所示之汽車而遭警查獲，始
    由警方循線查悉上情。
三、案經桃園縣政府警察局大園分局報請臺灣桃園地方法院檢察
    署檢察官偵查起訴。
    理  由
一、按被告以外之人於審判外之陳述，雖不符前4 條之規定，而
    經當事人於審判程序同意作為證據，法院審酌該言詞陳述或
    書面陳述作成時之情況，認為適當者，亦得為證據，刑事訴
    訟法第159 條之5 第1 項定有明文。查被告乙○○、甲○○
    於本院行準備程序時當庭同意將被害人丁○○、丙○○於警
    詢時及共犯戊○○於警詢、偵查中之言詞陳述作為證據，有
    準備程序筆錄1 份在卷可考，且本院審酌該等陳述做成時並
    無證明力明顯過低或證據係違法取得等情況，認上開筆錄有
    證據能力，合先敘明。
二、訊據被告乙○○矢口否認有如附表編號1 所示之犯行，辯稱
    ：其不知戊○○要行竊該部汽車，其係向戊○○表示若無法
    借得汽車就不去南亞公司偷電纜線云云。經查，此部分事實
    業據證人即共犯戊○○於本院審理時具結證述綦詳，並經被
    害人葉鎮富於警詢時證述明確，且有葉鎮富出具之贓物認領
    保管單1 紙在卷可考，另有T 型扳手1 支扣案可資佐證。被
    告乙○○雖以前詞置辯，然參酌證人戊○○於警詢、檢察官
    訊問及本院審理時均一致供稱：是乙○○找其至南亞公司行
    竊，並向其表示需要車子來載贓物，且乙○○事前即知道其
    要偷車等語，所述當非虛構，且戊○○與被告乙○○既相約
    一同行竊，彼此間當有相當程度之信任與交情，衡情戊○○
    亦無惡意誣陷被告乙○○而令己觸犯偽證或誣告罪責之必要
    。再者，由證人戊○○於本院審理時證稱：行竊所用如附表
    編號1 所示之T 型扳手，係其於出發前即自被告乙○○所提
    供之機車椅墊下之置物箱取出等語（見本院95年12月18日審
    判筆錄第15至16頁），及被告甲○○於本院審理時供稱：其
    與戊○○騎車外出時均未戴安全帽等語（見同上筆錄第24頁
    ）觀之，戊○○顯無打開機車座墊拿取安全帽之動作，若非
    被告乙○○告知戊○○機車座墊下有T 型扳手可供使用，戊○○豈有可能在未打開座墊之情形下，即知悉機車座墊下藏
    有可供竊車使用之T 型扳手，而於出發前即先行攜於身上？
    稽此益徵被告乙○○與戊○○就附表編號1 所示之竊盜犯行
    確有犯意聯絡及分擔提供行竊工具之行為無訛。
三、如附表編號2 所示之竊盜犯行，業據被告乙○○坦承不諱，
    並經共犯戊○○於本院審理時結證及被害人丙○○於警詢時
    證述綦詳，且有現場照片3 張在卷可考，復有油壓剪1 支扣
    案可資佐證，足徵被告乙○○此部分自白與事實相符。
四、如事實欄二所示之犯罪事實，業據被告甲○○於檢察官訊問
    時及本院審理時坦承不諱，並經證人戊○○於本院審理時證
    述綦詳，且有前揭證人葉鎮富之證述、所出具之贓物認領保
    管單及扣案T 型扳手可資佐證，堪認被告甲○○之自白與事
    實相符。
五、綜上所述，被告乙○○所辯顯屬卸責之飾詞，不足採信，本
    件事證已經明確，被告乙○○、甲○○之犯行堪予認定，應
    依法論科。
六、按刑法第321 條第1 項第3 款之攜帶兇器竊盜罪，係以行為
    人攜帶兇器竊盜為其加重條件，此所謂兇器，其種類並無限
    制，凡客觀上足對人之生命、身體、安全構成威脅，具有危
    險性之兇器均屬之，且祇須行竊時攜帶此種具有危險性之兇
    器為已足，並不以攜帶之初有行兇之意圖為必要（最高法院
    79年臺上字第5253號判例要旨參照）。查被告乙○○與共犯
    戊○○行竊時所攜帶如附表所示之T 型扳手及油壓剪各1 支
    均為金屬製品，質地堅硬，其中油壓剪又屬鋒利之工具，足
    見該等物品在客觀上對人之生命、身體、安全顯足以構成威
    脅，是被告乙○○或其所推之共犯戊○○各攜帶上開工具行
    竊，自屬攜帶兇器竊盜。核被告乙○○如附表編號1 所示之
    行為，係犯刑法第321 條第1 項第3 款之加重竊盜罪，其如
    附表編號2 所示之行為，則係犯刑法第321 條第2 項、第1
    項、第2 款、第3 款之加重竊盜未遂罪。被告甲○○僅係提
    供竊盜構成要件以外之助力，核其所為，係犯刑法第30條第
    1 項、第321 條第1 項、第3 款之幫助攜帶兇器竊盜罪。被
    告乙○○就附表所示之犯行，與戊○○間有犯意聯絡及行為
    分擔，應依刑法第28條之規定論以共同正犯。被告甲○○有
    事實欄二所載之犯罪科刑、執行情形，有臺灣高等法院被告
    前案紀錄表在卷可按，其受徒刑之執行完畢後，5 年以內故
    意再犯本件有期徒刑以上之罪，為累犯，應依刑法第47條第
    1 項規定加重其刑。又被告甲○○係幫助他人實行犯罪之幫
    助犯，爰依刑法第30條第2 項規定按正犯之刑減輕之。其刑
    之加減並應依法先加後減之。而被告乙○○如附表編號2 所
    示之犯行，雖已著手於竊盜行為之實施，但因遭人發覺之障
    礙而未至取得財物之結果，為障礙未遂，得按刑法第25條第
    2 項之規定依既遂犯之刑減輕之。被告乙○○如附表所示之
    2 次竊盜犯行，應分論併罰。爰審酌被告乙○○、甲○○犯
    罪之手段、所得財物、對被害人所生危害及其被告甲○○犯
    後已坦承犯行，被告乙○○則僅坦承部分犯行等一切情狀，
    就被告乙○○如附表編號1 所示之加重竊盜犯行量處有期徒
    刑7 月，就如附表編號2 所示之加重竊盜未遂犯行量處有期
    徒刑4 月，並定其應執行刑。另就被告甲○○部分量處有期
    徒刑4 月，且諭知易科罰金之折算標準。扣案如附表編號2
    所示之油壓剪1 支及未扣案打火機1 個均為被告乙○○所有
    ，且為供被告乙○○及共犯戊○○行竊所用之物，此業據被
    告乙○○供明在卷，其中打火機1 個雖未扣案，但無法證明
    已滅失，均應依刑法第38條第1 項第2 款之規定宣告沒收。
    至扣案T 型扳手1 支固亦為供乙○○之共犯戊○○行竊所用
    ，惟該支T 型扳手係乙○○向友人所借，非其所有等情，此
    據乙○○於本院審理時述明，復無證據證明屬之或戊○○所
    有，亦非違禁物，依法自不得諭知沒收。另查，因幫助犯不
    適用責任共同之原則，且扣案T 型扳手亦非正犯戊○○及乙○○所有之物，更非屬甲○○所有，故被告甲○○部分亦毋
    庸就T 型扳手為沒收之宣告。
據上論斷，應依刑事訴訟法第299 條第1 項前段，刑法第28條、
第321 條第1 項、第2 款、第3 款、第2 項、第47條第1 項、第
30條第1 項、第2 項、第25條第2 項、第51條第5 款、第41條第
1 項前段、第38條第1 項第2 款，判決如主文。
本案經檢察官蔡宜均到庭執行職務。
中    華    民    國    95    年    12    月    29    日
            刑事第十一庭    審判長法  官  蔡榮澤
                                  法  官  蕭世昌
                                  法  官  魏于傑
上正本證明與原本無異。
如不服本判決，得於收受判決後10日內，向本院提出上訴狀。
                                  書記官  林怡君
中    華    民    國    95    年    12    月    29    日
附表：
┌──┬────┬─────┬───┬────┬───────┬─────┐
│編號│犯罪時間│犯罪地點  │被害人│竊得財物│犯罪方法      │查獲情形  │
├──┼────┼─────┼───┼────┼───────┼─────┤
│1   │95年8 月│桃園縣桃園│丁○○│車號8N-2│被告乙○○與共│於如附表編│
│    │22日凌晨│市○○路83│      │237 號自│犯戊○○計畫欲│號2 所示犯│
│    │2時許   │6 巷1 號前│      │用小貨車│為如附表編號2 │行遭發現時│
│    │        │          │      │1 部    │之竊盜行為，乃│一併查獲  │
│    │        │          │      │        │共同基於意圖為│          │
│    │        │          │      │        │自己不法所有之│          │
│    │        │          │      │        │犯意聯絡，共謀│          │
│    │        │          │      │        │竊取汽車以載運│          │
│    │        │          │      │        │贓物，並推由共│          │
│    │        │          │      │        │犯戊○○持被告│          │
│    │        │          │      │        │乙○○向友人所│          │
│    │        │          │      │        │借用，客觀上對│          │
│    │        │          │      │        │人之生命、身體│          │
│    │        │          │      │        │足以構成威脅之│          │
│    │        │          │      │        │T 型扳手1 支竊│          │
│    │        │          │      │        │取該車得手    │          │
├──┼────┼─────┼───┼────┼───────┼─────┤
│2   │95年8 月│桃園縣蘆竹│南亞公│未得手  │被告乙○○與共│被告乙○○│
│    │22日凌晨│鄉長興村南│司所有│        │犯戊○○共同基│及共犯鍾立│
│    │2時許   │崁路1段336│，而由│        │於意圖為自己不│宏尚未竊得│
│    │        │號南亞公司│丙○○│        │法所有之犯意聯│電纜線前，│
│    │        │內        │管領  │        │絡，計畫前往南│即遭南亞公│
│    │        │          │      │        │亞公司竊取電纜│司職員陳志│
│    │        │          │      │        │線，由共犯鍾立│昆發現並報│
│    │        │          │      │        │宏駕駛所竊得如│警，為到場│
│    │        │          │      │        │附表編號1 所示│處理之員警│
│    │        │          │      │        │之汽車，前往南│當場查獲  │
│    │        │          │      │        │亞公司與被告紀│          │
│    │        │          │      │        │文和會合，被告│          │
│    │        │          │      │        │乙○○並持其所│          │
│    │        │          │      │        │有客觀上足以對│          │
│    │        │          │      │        │人之生命、身體│          │
│    │        │          │      │        │構成威脅之油壓│          │
│    │        │          │      │        │剪1 支，與共犯│          │
│    │        │          │      │        │戊○○踰越牆垣│          │
│    │        │          │      │        │進入南亞公司共│          │
│    │        │          │      │        │同行竊，當被告│          │
│    │        │          │      │        │乙○○以其所有│          │
│    │        │          │      │        │之打火機1 個（│          │
│    │        │          │      │        │未扣案）燒斷綑│          │
│    │        │          │      │        │綁電纜線之塑膠│          │
│    │        │          │      │        │繩之際，即遭陳│          │
│    │        │          │      │        │志昆發現而報警│          │
│    │        │          │      │        │圍捕，被告紀文│          │
│    │        │          │      │        │和及共犯戊○○│          │
│    │        │          │      │        │始未能順利竊得│          │
│    │        │          │      │        │電纜線        │          │
└──┴────┴─────┴───┴────┴───────┴─────┘
本案論罪科刑主要法條：
中華民國刑法第321條
（加重竊盜罪）
犯竊盜罪而有左列情形之一者，處 6 月以上、 5 年以下有期徒
刑：
一  於夜間侵入住宅或有人居住之建築物、船艦或隱匿其內而犯
之者。
二  毀越門扇、牆垣或其他安全設備而犯之者。
三  攜帶兇器而犯之者。
四  結夥三人以上而犯之者。
五  乘火災、水災或其他災害之際而犯之者。
六  在車站或埠頭而犯之者。
前項之未遂犯罰之。


司法院資訊處製作；財團法人民間司法改革基金會備份。
